【裁判字號】    98,上訴,909
【裁判日期】    980311
【裁判案由】    搶奪等
【裁判全文】
臺灣高等法院刑事判決                 98年度上訴字第909號
    上  訴  人
    即  被  告  乙○○
                丁○○
上列上訴人等因搶奪等案件，不服臺灣板橋地方法院97年度訴字
第5287號，中華民國97年12月26日第一審判決（起訴案號：臺灣
板橋地方法院檢察署97年度偵字第 32845號），提起上訴，本院
判決如下：
    主  文
上訴駁回。
    理  由
一、按不服地方法院之第一審判決而上訴者，應向管轄第二審之
    高等法院為之。上訴書狀應敘述具體理由。上訴書狀未敘述
    上訴理由者，應於上訴期間屆滿後20日內補提理由書於原審
    法院，逾期未補提者，原審法院應定期間先命補正。第二審
    法院認為上訴書狀未敘述理由或上訴有第 362條前段之情形
    者，應以判決駁回之，但其情形可以補正而未經原審法院命
    其補正者，審判長應定期間先命補正。刑事訴訟法第 361條
    、第 367條，分別定有明文。所謂不服第一審判決之具體理
    由，必係依據卷內既有訴訟資料或提出新事證，指摘或表明
    第一審判決有何採證認事、用法或量刑等足以影響判決本旨
    之不當或違法，而構成應予撤銷之具體事由，始克當之（例
    如：依憑證據法則具體指出所採證據何以不具證據能力，或
    依憑卷證資料，明確指出所為證據證明力之判斷如何違背經
    驗、論理法則）；倘僅泛言原判決認定事實錯誤、違背法令
    、量刑失之過重或輕縱，而未依上揭意旨指出具體事由，或
    形式上雖已指出具體事由，然該事由縱使屬實，亦不足以認
    為原判決有何不當或違法者（例如：對不具有調查必要性之
    證據，法院未依聲請調查亦未說明理由，或援用證據不當，
    但除去該證據仍應為同一事實之認定），皆難謂係具體理由
    ，俾與第二審上訴制度旨在請求第二審法院撤銷、變更第一
    審不當或違法之判決，以實現個案救濟之立法目的相契合，
    並節制濫行上訴（最高法院97年度臺上字第 892號判決參照
    ）。是以上訴人之上訴書狀或補提之上訴理由書，雖有敘述
    上訴理由，惟並未具體敘述第一審判決有上述違法、不當情
    形，即與未敘述具體理由無異，其所為上訴，即不符合上訴
    之法定要件。
二、本件上訴人即被告乙○○及丁○○不服原判決，分別於民國
    97年1月16日、民國97年1月19提起第二審上訴，上訴理由分
    別略以：
  (一)乙○○：被告於97年11月19日遭警方盤查時，因良心過意不
    去，主動向警方坦承犯行，並帶警方去拾出丟棄之皮包、證
    件、支票、鑰匙等，以歸還被害人。被告對自己所犯之罪，
    相當後悔，於97年12月15日交保後，到三峽分局請偵查隊副
    隊長幫忙聯絡被害人，要賠償其損失之財物並道歉，惟副隊
    長對被告說，被害人都說不用賠償，她們都原諒被告，也不
    會提出告訴，所以被害人就沒到分局，被告也不好意思請被
    害人到分局與被告簽和解書，但被告於97年12月25日有送和
    解說明書到法院轉呈法官，判決書卻又說迄今未和解。被告
    真的有去和解，有三峽分局電話 (00-00000000)可供查證，
    請法官輕判，給被告一次機會等語。
  (二)丁○○：被告於97年11月19日遭警方盤查時，因良心不安充
    滿壓力，主動向警方坦承犯行，並帶警方去拾出丟棄之皮包
    、證件、支票、鑰匙等，被告對自己所犯之罪，相當後悔。
    於97年12月31日交保後，便跟著乙○○去向被害人道歉、賠
    償其財物損失。被告真的是無心，去搶奪當時被告有在吸食
    海洛因，又沒工作才做錯事，現在被告已經把海洛因戒掉，
    並做臨時工，請求庭上從輕量刑等語。
三、本件原審經審理結果，認為：
  (一)被告等於原審準備程序對犯罪事實為有罪之陳述，經原審告
    知簡式審判程序之旨，並聽取當事人之意見後，原審合議庭
    裁定由受命法官獨任以簡式審判程序審理。
  (二)被告二人之犯罪事實，業據被告二人迭於警詢、偵訊及原審
    訊問時均坦承不諱，核與被害人丙○○○、甲○○、己○○
    、戊○○於警詢時指訴之情節相符，並有臺北縣政府警察局
    三峽分局搜索扣押筆錄、扣押物品目錄表各 1份、贓物認領
    保管單 2紙、監視器翻拍照片、現場照片及扣押物品照片共
    計34張、車籍查詢-基本資料詳細畫面3張附卷可證。是被告
    二人上開自白核與事實相符，足堪採信。故被告二人犯罪事
    實，堪以認定，應予依法論科。
  (三)就竊取丙○○○、甲○○機車部分，核被告二人所為，均係
    犯刑法第320條第1項之竊盜罪；就搶奪己○○、戊○○皮包
    部分，核被告二人所為，均係犯刑法第325條第1項之搶奪罪
    。又被告二人就上開犯行間，均有犯意聯絡及行為分擔，均
    應論以共同正犯。另被告二人上開二次竊盜犯行、二次搶奪
    犯行，犯意各別，行為互殊，應予分論併罰。再查，被告乙
    ○○及丁○○二人均於受有期徒刑執行完畢後 5年內故意再
    犯有期徒刑以上之前開四罪，均為累犯，有本院被告前案紀
    錄表2份在卷可證，各應依刑法第47條第1項之規定，加重其
    刑。爰審酌被告二人素行非佳，已如前述，且渠等正值青壯
    ，卻不思循正途賺取所需，渠等犯罪之動機、目的、手段實
    屬可議，且所生危害非輕、所得利益不微，迄今尚未賠償被
    害人等所受之損害，惟渠等犯罪後坦承犯行，態度尚可等一
    切情狀，分別量處乙○○、丁○○共同竊盜，累犯，各處有
    期徒刑 3月；又共同意圖為自己不法之所有，而搶奪他人之
    動產，累犯，各處有期徒刑 8月；又共同竊盜，累犯，各處
    有期徒刑 3月；又共同意圖為自己不法之所有，而搶奪他人
    之動產，累犯，各處有期徒刑8月。各應執行有期徒刑1年 6
    月。
四、核原審判決既已詳細記載認定被告犯罪之證據及理由，並已
    審酌關於刑法第57條科刑之一切情狀，在適法範圍內行使其
    量刑之裁量權，核無違法或不當之情形。被告乙○○以其有
    後悔之意，並已與被害人和解，請求從輕量刑提起上訴；然
    原審已就其提出之和解說明書向三峽分局偵查隊查證，證明
    被告所言並非事實 (參見原審卷第91-94頁)，被告上訴理由
    所指，顯係對原判決已詳予說明審酌之事項漫詞爭執，非足
    以動搖原判決之具體理由。被告丁○○以其有後悔之意並已
    改過為由，請求從輕判；然量刑之輕重，係屬事實審法院得
    依職權自由裁量之事項，茍於量刑時，已依行為人之責任為
    基礎，並斟酌刑法第57條各款所列情狀，而未逾越法定範圍
    ，又未濫用其職權，即不得遽指為違法。被告等未能具體指
    摘原判決於認定事實，適用法律及量刑等項有何違法或不當
    ，自非屬上訴第二審之具體理由，揆諸上揭意旨，本件上訴
    顯不合法定程式，應予駁回，並不經言詞辯論為之。
    。
五、據上論斷，應依刑事訴訟法第367條前段、第372條，判決如
    主文。
中    華    民    國    98    年    3     月    11    日
                  刑事第十四庭審判長法  官  陳志洋
                                    法  官  謝靜慧
                                    法  官  梁耀鑌
以上正本證明與原本無異。
如不服本判決，應於收受送達後十日內向本院提出上訴書狀，其
未敘述上訴之理由者並得於提起上訴後十日內向本院補提理由書
（均須按他造當事人之人數附繕本）。
                                    書記官  莊淑茹
中    華    民    國    98    年    3     月    16    日


司法院資訊處製作；財團法人民間司法改革基金會備份。
